# PABLO SIERRA

#### FRONTEND DEVELOPER

msg21.github.io

de mis desarrollos.

Teléfono: +351 914 578 268

Correo: pmsg21@gmail.com

Ubicación: Portugal (residente)

Disponible para reubicación

Idiomas: Español (Nativo) Inglés (B2)

Soy un desarrollador web con más de 6 años de experiencia en los que he trabajado con empresas del sector legal, seguros y seguridad, colaborando remotamente con equipos internacionales. He trabajado como fullstack y actualmente me desempeño en el frontend trabajando con React, aprendiendo nuevos patrones de desarrollo y nuevas tecnologías que me ayuden a seguir en el desarrollo frontend usando librerías como React, aprendiendo nuevos patrones de desarrollo frontend usando librerías como React, aprendiendo nuevos patrones de desarrollo frontend usando librerías como React, aprendiendo nuevos patrones de desarrollo frontend usando librerías como React, aprendiendo nuevos patrones de desarrollo frontend usando librerías como React, aprendiendo nuevos patrones de desarrollo frontend usando librerías como React, aprendiendo nuevos patrones de desarrollo frontend usando librerías como React, aprendiendo nuevos patrones de desarrollo frontend usando librerías como React, aprendiendo nuevos patrones de desarrollo frontend usando librerías como React, aprendiendo nuevos patrones de desarrollo frontend usando librerías como React, aprendiendo nuevos patrones de desarrollo frontend usando librerías como React, aprendiendo nuevos patrones de desarrollo frontend usando librerías como React, aprendiendo nuevos patrones de desarrollo frontend usando librerías como React, aprendiendo nuevos patrones de desarrollo frontend usando librerías como React, aprendiendo nuevos patrones de desarrollo frontend usando librerías como React, aprendiendo nuevos patrones de desarrollo frontend usando librerías como React, aprendiendo nuevos patrones de desarrollo frontend usando librerías como React, aprendiendo nuevos patrones de desarrollo frontend usando librerías como React, aprendiendo nuevos patrones de desarrollo frontend usando librerías como React, aprendiendo nuevos patrones de desarrollo frontend usando librerías como React, aprendiendo nuevos patrones de desarrollo frontend usando librerías como React, aprendiendo nuevos patrone

He tenido la oportunidad de trabajar con distintos tipos de tecnologías y metodologías de trabajo (Scrum, Kanban), lo cual ha mejorado, no solo mis conocimientos sino la forma en la que interactuo con mis compañeros y la manera en la que afrontamos el desarrollo de los proyectos.

# FORMACIÓN ACADÉMICA

#### Ingenieria de Sistemas

Universidad Bicentenaria de Aragua (U.B.A) / 2011 - 2017

## EXPERIENCIA LABORAL

#### — React Developer

Empresa: Webdox CLM / Portugal (remoto) / 2022 - 2023

Trabajé en el desarrollo y mantenimiento de una aplicación web para la Gestión del Ciclo de Vida de Contratos (CLM) utilizando React y TypeScript. La aplicación tenía como objetivo administrar contratos comerciales de manera digital en todas sus etapas, desde la creación hasta el almacenamiento. Formé parte de un equipo multidisciplinario que incluía un Product Manager, una Product Designer, Engineering Managers y desarrolladores backend y frontend. Adoptamos metodologías ágiles como Scrum y Kanban para mejorar la eficiencia y la colaboración en el proyecto, con sprints de 2 semanas para la planificación y ejecución de tareas. Algunas de estas tareas fueron:

- · Desarrollé diferentes secciones de la aplicación, donde:
  - Agregué una nueva funcionalidad que mitigó una falla notable de seguridad referente a la contraseña de los usuarios.
  - Creé un módulo de configuración que permite habilitar/deshabilitar y manejar los permisos de una funcionalidad importante del producto.
  - Implementé una mejora que restringe los tipos de documentos permitidos por la aplicación resultando en una optimización de la seguridad del producto.
- Desarrollé varios componentes en el design system usando Storybook, debidamente testeados, que posteriormente integré en el producto, aplicando la lógica necesaria para que otros desarrolladores los puedan utilizar, con lo que se logró, por ejemplo, prevenir un riesgo de seguridad considerable referente al uso excesivo de recursos.
- Refactoricé componentes legacy para eliminar la deuda técnica y mejorar el rendimiento de la aplicación.



#### - Full-Stack Developer

Empresa: Initium Software / Venezuela / 2020 - 2022

Participé en el desarrollo y mantenimiento de una aplicación web para una empresa de seguros, utilizando JavaScript, jQuery y Symfony. La finalidad era permitir la cotización y gestión de información relacionada con los servicios ofrecidos. Formé parte de un equipo que constaba de una Product Manager, un Engineering Manager y desarrolladores full-stack. Aplicamos Scrum como metodología agile, con sprints de una semana. Durante mi participación, realicé diversas tareas, entre ellas:

- · Desarrollé una sección que permitía realizar cotizaciones de seguros de vida basado en la información proveída por el usuario.
- · Desarrollé un modulo informativo sobre el funcionamiento de los seguros de vida.
- · Trabajé en la creación de múltiples servicios REST para las operaciones CRUD de diferentes registros en la base de datos.

(HTML5) (CSS3) (JavaScript) (jQuery) (Bootstrap 4) (Symfony 4) (PHP) (AJAX) (REST APIs) (Angular 9) (Postman) (Twig Templates) (Git)

#### — Full-Stack Developer

Empresa: Technology 4 Solutions / © EE.UU (remoto) / 2018 - 2020

Contribuí al desarrollo y mantenimiento de una aplicación web destinada al monitoreo, seguridad y registro de autobuses y estudiantes en una ruta escolar, haciendo uso de AngularJS y CakePHP. Formé parte de un equipo compuesto por cuatro desarrolladores y un diseñador. Algunas de las tareas que llevé a cabo incluyeron:

- · Colaboré en el desarrollo de una aplicación que permitia el seguimiento GPS de vehículos y usuarios de una ruta escolar.
- · Desarrollé una sección que permitía obtener el registro histórico de las rutas de un vehículo o conductor, trazando polylíneas en el mapa según las coordenadas del vehículo.
- · Responsable de crear una aplicación de escritorio que se conectaba con servicios web previamente desarrollados, permitiendo la creación y edición de registros de manera eficaz.
- · Creé y modifiqué servicios web y realicé pruebas unitarias y de integración de los mismos.
- · Encargado de la creación de Stored Procedures para la base de datos.

HTML5 (CSS3) (JavaScript) (jQuery) (Bootstrap 3) (AngularJS) (MySQL Workbench) (CakePHP) (PHP) (Angular 2) (Electron) (Postman) (Git)

#### — Full-Stack Developer

Empresa: Soluciones Medianet / Venezuela / 2017 - 2018

- · A cargo del desarrollo de una página web informativa responsive.
- · Desarrollo fullstack de una aplicación web para una empresa de seguros, en la que estuve a cargo de la reestructuración y creación de nuevas secciones.
- · Responsable de la actualización y creación de registros, tablas y scripts para la base de datos.
- · Dicté un curso de 1 semana sobre cómo mantener la aplicación desarrollada.

(HTML5) (CSS3) (JavaScript) (jQuery) (Bootstrap 3) (AngularJS) (C#) (SQL Server 2014) (CPanel) (Filezilla) (Git)

## **PROYECTOS**

— Shanelle Productions LLC (2022-Actualidad) © EE.UU (remoto) ⊕ shanelleproductions.com

- Desarrollé una página web informativa con diseño responsive, interactivo y multilenguaje.
- · Configuré el Hosting y desplegué el sitio web.

React 18 (react-router v6 ) (Typescript 4) (Bootstrap 5) (Axios) (cPanel) (Filezilla) (Git

# **CURSOS PRINCIPALES**

- React PRO: Lleva tus bases al siguiente nivel // Udemy // Septiembre 2023
- Principios SOLID y Clean Code // Udemy // Junio 2022
- TypeScript: tu completa guía y manual de mano // Udemy // Marzo 2020
- JavaScript: ECMAScript 6 y todos sus detalles // Udemy // Febrero 2020